Carlos Moraga Vergara

Analista Programador / Traductor e Intérprete Inglés-Español

∠ c.moraga.tradu@gmail.com

https://github.com/CarlosMoragaDev

+56975715991

https://portafolio-cmoraga.netlify.app/

₽ PERFIL

Titulado de la carrera de Analista Programador, realicé mi práctica profesional en la empresa TICO Ltda y continúo trabajando en la empresa con el cargo de Desarrollor Junior Full Stack.

Traductor e Intérprete de Inglés-Español con experiencia desarrollando localización para doblaje Inglés-Español.

EDUCACIÓN

Analista Programador

Instituto Profesional Santo Tomás 2020 - 2023 | Santiago, Chile

Traductor e Intérprete Inglés-Español

Universidad de las Américas 2009 - 2014 | Santiago, Chile Licenciado en Ciencias de la Comunicación

S CERTIFICACIONES

- Diseño de Software y Base de Datos
- Programación Básica
- Administración de Sistemas
- Arquitectura de Software
- Programación Avanzada

EXPERIENCIA LABORAL

Desarrollador Web Junior

TICO LTDA

05/2023 - 11/2023 | Santiago, Chile Desarrollador Web Junior. Los proyectos se utilizaba PHP con el framework Laravel para el desarrollo del Backend y Vue 3 para el Frontend.

Auditor en Terreno

Cadem Smart S.A.

2013 - 2023

Encargado de levantar información en diversos puntos de venta de retail.

Traductor Freelance

AEDEA Studio

2015 - 2018

Encargado de traducir guiones para el doblaje latino de la serie Detective Conan.

